臺灣屏東地方法院民事裁定
111年度消債清字第9號
聲  請  人  
即 債務 人  汪玉玲即汪佳穎


代  理  人  陳靜娟律師
上列當事人因消費者債務清理事件聲請清算，本院裁定如下：
    主  文
債務人甲○○○○○○自民國111年9月8日中午12時起開始清算程序。
命司法事務官進行本件清算程序。
    理  由
一、按消費者債務清理條例（下稱消債條例）所稱消費者，指五
    年內未從事營業活動或從事小規模營業活動之自然人。前項
    小規模營業指營業額平均每月新臺幣（下同）20萬元以下者
    ，消債條例第2條第1、2項分別定有明文。又聲請人稱其曾
    為「汪玉玲即大豐早餐店」之負責人。惟查，聲請人於105
    年9月1日至108年5月20日為上開商號負責人，上開商號於10
    8年2月15日至同年5月19日申請暫停營業，105年9月至12月
    每月查定銷售額為80,850元、106年1月至107年6月每月查定
    銷售額為161,700元、107年7月至108年2月每月查定銷售額
    為137,280元，有依營業人統一編號查詢結果、財政部南區
    國稅局屏東分局111年3月24日南區國稅屏東銷售字第111230
    2776號函可稽，堪認聲請人於5年內並無從事超過平均每月
    營業額20萬元之營業活動。是依前揭說明，聲請人核屬消債
    條例所稱消費者，先予敘明。
二、次按債務人不能清償債務或有不能清償之虞者，於法院裁定
    開始更生程序或許可和解或宣告破產前，得向法院聲請依本
    條例所定清算程序，清理其債務；法院開始清算程序之裁定
    ，應載明其年、月、日、時，並即時發生效力，消費者債務
    清理條例（下稱消債條例）第3條、第80條前段、第83條第1
    項分別定有明文。次按法院裁定開始清算程序後，得命司法
    事務官進行清算程序，復為消債條例第16條第1項前段所明
    定。
三、本件聲請意旨略以：聲請人積欠至少969,146元之債務，有
    不能清償之情，且曾於111年1月間與最大債權銀行安泰商業
    銀行股份有限公司進行消費者債務清理前置調解，惟協商不
    成立。聲請人復未經法院裁定開始更生程序或許可和解或宣
    告破產，爰依法聲請准予裁定清算等語。
四、聲請人所主張之上開事實，業據其提出所述相符之財產及收
    入狀況說明書、債權人清冊、全國財產稅總歸戶財產查詢清
    單財團法人金融聯合徵信中心當事人查詢個人資料（信用報
    告）回覆書、財政部南區國稅局108至109年度綜合所得稅各
    類所得資料清單及勞工保險被保險人投保資料表等件為證，
    並有本院調解程序筆錄可參。經查：
㈠、關於聲請人收入部分，聲請人稱其任職於雲雀國際股份有限
    公司，每月薪資23,000元，雖未提出任何證據供參，惟高於
    聲請人勞保投保薪資11,100元，洵堪採信。至聲請人現在支
    出部分，聲請人陳稱每月必要支出15,000元，雖未提出全部
    單據供本院審酌，惟低於依消債條例第64條之2第1項規定，
    以111年衛生福利部公告每人每月最低生活費之1.2倍計算之
    數額17,076元，應屬確實。至聲請人固主張需扶養未成年子
    女，惟並未提出戶籍謄本，致本院無從審酌其等間親屬關係
    ，爰先不予列計。
㈡、基上，聲請人每月所得扣除必要生活費後，僅餘8,000元（計
    算式：23,000－15,000＝8,000）。而聲請人積欠之債務至少
    已達1,983,360元，有金融機構債權回報明細表可考，堪認
    聲請人確有不能清償債務或有不能清償之虞之情形，而有清
    算之原因。此外，本件又查無聲請人有消債條例第6條第3項
    、第8條或第82條第2項所定駁回清算聲請之事由存在，是聲
    請人聲請本件清算，為有理由，應予准許。
五、綜上，聲請人聲請清算，為有理由，依首開法條規定，爰裁
    定如主文第一項所示，並命司法事務官進行本件清算程序。
中　　華　　民　　國　　111 　年　　9 　　月　　8 　　日
                  民事庭  法　官　曾吉雄
上為正本係照原本作成。
不得抗告。
中　　華　　民　　國　　111 　年　　9 　　月　　 8　　日
  　                      書記官　鄭美雀